臺灣臺中地方法院刑事判決
110年度簡上字第166號
上  訴  人  
即  被  告  林新元


上列上訴人即被告因竊盜案件，不服本院民國110年3月8日110年
度中簡字第499號第一審刑事簡易判決（聲請簡易判決處刑案號
：110年度速偵字第705號），提起上訴，本院判決如下：
    主    文
原判決撤銷。
林新元犯竊盜罪，處罰金新臺幣壹仟元，如易服勞役，以新臺幣
壹仟元折算壹日。
    犯罪事實
一、林新元意圖為自己不法之所有，基於竊盜之犯意，於民國11
    0年1月30日中午12時許，在蕭正豪所經營址設臺中市○區○○
    路00號之水果行內，徒手竊取蕭正豪所有之蘋果3顆（價值
    新臺幣30元），得手後藏放至其外套口袋內，未結帳即離開
    ，旋遭蕭正豪發覺報警而查獲上情。
 二、案經蕭正豪訴由臺中市政府警察局第三分局報告臺灣臺中
     地方檢察署檢察官偵查起訴。
    理    由
壹、程序方面
    本判決下述所引用被告林新元以外之人於審判外之陳述，檢
    察官、被告於本院審理時對於該證據能力均不爭執，且迄於
    言詞辯論終結前亦未聲明異議，本院審酌上開證據資料作成
    時之情況，尚無違法不當及證明力明顯過低之瑕疵，而認為
    以之作為證據應屬適當，依刑事訴訟法第159條之5規定，均
    有證據能力。另以下所引用之非供述證據，無傳聞法則之適
    用，業據本院依法踐行調查證據程序，檢察官、被告均不爭
    執各該證據之證據能力，且查無依法應排除其證據能力之情
    形，以之資為認定事實之基礎自屬合適，應認有證據能力。
貳、實體方面
一、上開犯罪事實，業據被告坦承不諱，核與證人即告訴人蕭正
    豪於警詢證述之情節大致相符（見速偵卷第37頁至第41頁）
    ，並有警員職務報告、臺中市政府警察局第三分局扣押筆錄
    、扣押物品目錄表、現場照片等件在卷可參（見速偵卷第35
    頁、第55頁至第63頁、第67頁至第69頁）。足徵被告之任意
    性自白與事實相符。本案事證明確，被告犯行洵堪認定，應
    依法論科。
二、論罪科刑及撤銷改判之理由：
（一）核被告所為，係犯刑法第320條第1項之竊盜罪。又按犯罪
      所得，屬於犯罪行為人者，沒收之；犯罪所得之沒收，於
      全部或一部不能沒收或不宜執行沒收時，追徵其價額；犯
      罪所得已實際合法發還被害人者，不予宣告沒收或追徵。
      刑法第38條之1第1項前段、第3項、第5項分別定有明文。
      經查，被告所竊得之財物，核屬本案之犯罪所得，惟被告
      為警查獲後，均已返還告訴人，有贓物認領保管單在卷可
      憑（見速偵卷第65頁），依前揭規定與說明，爰不予宣告
      犯罪所得之沒收或追徵。
（二）原審以被告罪證明確，予以論罪科刑，固非無見。然被告
      於原審判決前，其實已於110年2月4日與告訴人成立訴訟
      外和解，賠償告訴人新臺幣5,000元，被告已全數依約履
      行，告訴人並同意不再追究被告責任，此核予告訴人於本
      院審理中陳述意見相符，有和解書正本、影本、告訴人/
      被害人意見調查表在卷可佐（見本院簡上卷第15頁、第21
      頁、第43頁），被告因未將此和解書及時陳報到院，致使
      原審未及審酌此訴訟外和解事宜而為量刑，即有未合。從
      而，原判決即屬無可維持，自應由本院將原判決予以撤銷
      改判。
（三）爰審酌：被告前曾因妨害公眾飲水、毀損他人物品、恐嚇
      危害安全等案件經法院判處罪刑紀錄，並經法院為緩刑5
      年之宣告，於109年3月9日確定，有臺灣高等法院被告前
      案紀錄表在卷可參，素行難認為佳，竟仍為本案竊盜犯行
      ，顯然不尊重他人之財產權益，價值觀及行為偏差，自應
      予非難；惟考量所竊得之財物價值極其輕微，且犯罪手段
      尚屬平和，犯後均坦承犯行，更已將犯罪所得實際返還告
      訴人之犯後態度，兼衡其已年逾70歲，於自陳為專科畢業
      ，現無業，無收入，無須扶養家人（見本院簡上卷第88頁
      ）等一切情狀，量處如主文所示之刑，並諭知易服勞役之
      折算標準。
四、據上論斷，應依刑事訴訟法第455條之1第1項、第3項、第36
    9條第1項前段、第364條、第299條第1項前段，刑法第320條
    第1項、第42條第3項，刑法施行法第1條之1第1項，判決如
    主文。
本案經檢察官林依成聲請以簡易判決處刑，檢察官藍獻榮到庭執
行職務。
中　　華　　民　　國　　110 　年　　10　　月　　5 　　日
          刑事第十八庭  審判長法  官   李昇蓉
　　　　　　　　　　　　　　　法  官   李依達
　　　　　　　　　　　　　　　法  官   張美眉
以上正本證明與原本無異。　　　　　　　　　　　　　　　
不得上訴。 
                              書記官   薛美怡
中　　華　　民　　國　　110 　年　　10　　月　　5 　　日